---
title: "Covid19 - Brasil"
author: "Mauricio Uriona Maldonado"
date: "`r format(Sys.time(), '%d %B, %Y')`"
output:
  html_document: default
  word_document: default
---

```{r setup, include=FALSE}
knitr::opts_chunk$set(
	echo = TRUE,
	message = FALSE,
	warning = FALSE
)
```

## 1. Brasil - atualizado em "`r format(Sys.time(), '%d %B, %Y')`"

```{r echo=FALSE, message=FALSE, warning=FALSE}
library(reshape2)
library(ggplot2)
library(gridExtra) # for arranging plots
library(cowplot)
library(ggsci)
library(readxl)
library(RColorBrewer)
library(ggpmisc)
library(scales)
library(ggpubr)
library(Metrics)
library(readr)
library(dplyr)
library(knitr)
library(openxlsx)

#0. Importar dados do excel
COVID19 <- read_delim("~/Downloads/arquivo_geral.csv", 
                      ";", escape_double = FALSE, trim_ws = TRUE)



Brasil <- COVID19
Brasil[c(1,2)] <- NULL
Brasil$data <- as.Date(Brasil$data, format = "%d/%m/%Y")
BrNovos <- Brasil %>% group_by(data) %>% summarise(sum(casosNovos))

BrAcum <- Brasil %>% group_by(data) %>% summarise(sum(casosAcumulados))

ObitosNovos <- Brasil %>% group_by(data) %>% summarise(sum(obitosNovos))

ObitosAcum <- Brasil %>% group_by(data) %>% summarise(sum(obitosAcumulados))

colnames(BrNovos) <- c("date","casos")
colnames(BrAcum) <- c("date","casos")

colnames(ObitosNovos) <- c("date","obitos")
colnames(ObitosAcum) <- c("date","obitos")

#agrupar dados de casos novos e acumulados
Brasil_long <- merge(BrNovos, BrAcum, by="date")
colnames(Brasil_long) <- c("date","novos","acumulados")

#Exportar para Stella
write.xlsx(
  BrNovos,
  "dados_BR.xlsx",
  sheetName = "Rdata",
  col.names = TRUE,
  row.names = TRUE,
  append = FALSE,
  showNA = TRUE,
  password = NULL
)

```


```{r, stella, echo = FALSE}
stella <- read_excel("stella_covid.xlsx", 
    sheet = "BAU")
colnames(stella) <- c("dia","BrNovos", "BrAcum", "ObitosNovos", "ObitosAcum")
```

Tabela resumo de casos por Estado, acumulados e normalizados (x100.000 hab.)

```{r, ibge, echo = FALSE}
#library(DT)


ibge <- read_excel("~/Downloads/ibge.xls", 
    range = "A3:N30")

pop <- ibge %>% 
  select(1,7)
colnames(pop) <- c("estado","população")
pop$numero <- 1:27


PorEstado <- COVID19 %>% group_by(estado) %>% summarise(sum(casosNovos))
colnames(PorEstado) <- c("estado","acumulado")
PorEstado$numero <- 1:27
PorEstado <- left_join(PorEstado, pop, by = "numero")

PorEstado[, 3:4] <- NULL

PorEstado <- PorEstado %>% 
  mutate(index = acumulado * 100000 / população)

colnames(PorEstado) <- c("estado","acumulado","população","normalizado")

#PorEstado %>% 
#  select(estado, acumulado) %>% 
#  arrange(desc(acumulado)) %>% 
#  knitr::kable(caption="Resumo dos casos por Estado", digits=0)

PorEstado %>% 
#  select(estado, normalizado) %>% 
 arrange(desc(normalizado)) %>% 
  knitr::kable(caption="Resumo dos casos por Estado - normalizado por 100 mil habitantes", digits=2)

#datatable(PorEstado,
#  rownames = FALSE, # remove row numbers
#  filter = "top", # add filter on top of columns
#  extensions = "Buttons", # add download buttons
#  options = list(
#    autoWidth = TRUE,
#    dom = "Blfrtip", # location of the download buttons
#    buttons = c("copy", "csv", "excel", "pdf", "print"), # download buttons
#    pageLength = 5, # show first 5 entries, default is 10
#    order = list(0, "asc") # order the title column by ascending order
#  ),
#  escape = FALSE # make URLs clickable
#)


```


## Casos reais vs casos simulados

```{r echo=FALSE, results='asis'}
library(dplyr)

stellaNovos <- stella %>% select(dia, BrNovos)
stellaAcum <- stella %>% select(dia, BrAcum)
stellaObitosNovos <- stella %>% 
  select(dia, ObitosNovos)
stellaObitosAcum <- stella %>% 
  select(dia, ObitosAcum)


# tabelas
i <- BrNovos %>% 
  select(date) %>% 
  summarise(count = n())

BrNovos$dia <- 1:as.numeric(i)
BrAcum$dia <- 1:as.numeric(i)

BrNovos <- left_join(BrNovos, stellaNovos, by = "dia")

colnames(BrNovos) <- c("data","real","dia","simulado")

BrNovos <- BrNovos[, c(3,1,2,4)]



BrAcum <- left_join(BrAcum, stellaAcum, by = "dia")
colnames(BrAcum) <- c("data","real","dia","simulado") 

BrAcum <- BrAcum[, c(3,1,2,4)]

kable(tail(BrNovos, n = 10), caption="Casos novos reais e simulados", digits = 0)

kable(tail(BrAcum, n = 10), caption="Casos acumulados reais e simulados", digits = 0)

#Long Format Acumulados reais vs simulados

Acum_long <- BrAcum %>% 
  select(data, real, simulado) %>% 
  melt(
                id.vars=c("data"),
                measure.vars=c("real", "simulado"),
                # Name of the destination column that will identify the original
                # column that the measurement came from
                variable.name="cores",
                value.name="Casos")

ggplot(data=Acum_long, aes(x=data, y=Casos, color = cores)) +
  geom_line(size=1)+ theme_bw()+ theme(legend.position="bottom")+ 
  labs(y = "Casos", x='Data', title = 'Brasil - casos acumulados reais vs simulados')+
  scale_x_date(date_labels = "%d/%m")

#Long format casos novos reais vs simulados

Novos_long <- BrNovos %>% 
  select(data, real, simulado) %>% 
  melt(
                id.vars=c("data"),
                measure.vars=c("real", "simulado"),
                # Name of the destination column that will identify the original
                # column that the measurement came from
                variable.name="cores",
                value.name="Casos")

ggplot(data=Novos_long, aes(x=data, y=Casos, color = cores)) +
  geom_line(size=1)+ theme_bw()+ theme(legend.position="bottom")+ 
  labs(y = "Casos por dia", x='Data', title = 'Brasil - casos novos reais vs simulados')+
  scale_x_date(date_labels = "%d/%m")

```

Com base nestes resultados, chegaremos aos 200.000 casos no dia:

```{r, echo = FALSE}

stellaAcum %>% 
  filter(BrAcum > 190000, BrAcum < 200000) %>% 
  kable(digits = 0)

```

Ou seja, no dia:

```{r, echo = FALSE}
kable(BrAcum[90,2] + 18)
```

Similarmente, chegaremos aos 400.000 casos no dia:

```{r, echo = FALSE}
stellaAcum %>% 
  filter(BrAcum > 390000, BrAcum < 400000) %>% 
  kable(digits = 0)

kable(BrAcum[90,2] + 32)

```


## Projeção

```{r, echo = FALSE}
library(tidyquant)

hoje <- BrNovos[as.numeric(i),1]

ggplot(data=stella, aes(x=dia, y=BrAcum/1000000)) +
    geom_rect(xmin = 0,
              xmax = as.numeric(i),
              ymin = 0, ymax = 7,
              fill = palette_light()[[4]], alpha = 0.01) +
    annotate("text", x = 50, y = 3.5,
             color = palette_light()[[1]], label = "Histórico") +
    annotate("text", x = 150, y = 3.5,
             color = palette_light()[[1]], label = "Projeção") +
    annotate("text", x = 100, y = 1.5,
             color = palette_light()[[1]], label = "08/Mai") +
    annotate("text", x = 150, y = 1.5,
             color = palette_light()[[1]], label = "27/Jun") +
    annotate("text", x = 200, y = 1.5,
             color = palette_light()[[1]], label = "16/Ago") +
    annotate("text", x = 250, y = 1.5,
             color = palette_light()[[1]], label = "05/Out") +
  geom_line(size=1, color = "blue")+ theme_bw()+ 
  labs(y = "Casos - milhões", x='Dia', title = "Brasil - Casos Acumulados - Projeção até 5-Out-2020 - dia 250") +
  geom_vline(xintercept = 100, color = "red", linetype="dashed") +
  geom_vline(xintercept = 150, color = "red", linetype="dashed") +  
  geom_vline(xintercept = 200, color = "red", linetype="dashed") +
  geom_vline(xintercept = 250, color = "red", linetype="dashed")

## Projeção até 27 de Junho
ggplot(data=stella[1:150,], aes(x=dia, y=BrAcum/100000)) +
  geom_rect(xmin = 0,
              xmax = as.numeric(i),
              ymin = 0, ymax = 10,
              fill = palette_light()[[4]], alpha = 0.01) +  
  annotate("text", x = 50, y = 4.5,
             color = palette_light()[[1]], label = "Histórico") +
  annotate("text", x = 100, y = 4.5,
             color = palette_light()[[1]], label = "8/Mai") +
  geom_line(size=1)+ theme_bw()+  
  labs(y = "Casos - x 100.000", x='dia', title = 'Brasil - Casos Acumulados - Projeção até 27-Jun-2020 - dia 150') +
  geom_vline(xintercept = 100, color = "red", linetype="dashed")

## Projeção até 8 de Maio (dia 100)
ggplot(data=stella[1:100,], aes(x=dia, y=BrAcum/1000)) +
  geom_rect(xmin = 0,
              xmax = as.numeric(i),
              ymin = 0, ymax = 200,
              fill = palette_light()[[4]], alpha = 0.01) +  
  annotate("text", x = 50, y = 100,
             color = palette_light()[[1]], label = "Histórico") +
  annotate("text", x = 90, y = 100,
             color = palette_light()[[1]], label = "28/Abr") +
  geom_line(size=1)+ theme_bw()+  
  labs(y = "Casos - milhares", x='dia', title = 'Brasil - Casos Acumulados - Projeção até 8-Mai-2020 - dia 100') +
  geom_vline(xintercept = 90, color = "red", linetype="dashed")



```


## Cenários por tempo de quarentena

Nesta seção, são realizados três cenários, além do cenário base apresentado anteriormente. Nestes cenários são simulados três períodos diferentes de permanência na quarentena: 100 dias de quarentena, 150 dias de quarentena e 200 dias de quarentena.

```{r, echo = FALSE}

#0. Importar dados do excel

q200 <- read_excel("stella_covid.xlsx", 
                      sheet = "Q200")

q150 <- read_excel("stella_covid.xlsx", 
                 sheet = "Q150")

q100 <- read_excel("stella_covid.xlsx", 
                 sheet = "Q100")

colnames(q200) <- c("dia","finfetados_200","casos_200","fmortes_200","mortes_200")
colnames(q150) <- c("dia","finfetados_150","casos_150","fmortes_150","mortes_150")
colnames(q100) <- c("dia","finfetados_100","casos_100","fmortes_100","mortes_100")


BAU <- stella
colnames(BAU) <- c("dia","finfetados_bau","casos_bau","fmortes_bau","mortes_bau")
#colnames(cenarios) <- c("dia","finfetados","casos","fmortes","mortes")


#2. Converter a formato longo
q200_long <- melt(q200,
                   id.vars=c("dia"),
                   measure.vars=c(2:5),
                   # Name of the destination column that will identify the original
                   # column that the measurement came from
                   variable.name="Variaveis",
                   value.name="Valor")

q150_long <- melt(q150,
                   id.vars=c("dia"),
                   measure.vars=c(2:5),
                   # Name of the destination column that will identify the original
                   # column that the measurement came from
                   variable.name="Variaveis",
                   value.name="Valor")

q100_long <- melt(q100,
                   id.vars=c("dia"),
                   measure.vars=c(2:5),
                   # Name of the destination column that will identify the original
                   # column that the measurement came from
                   variable.name="Variaveis",
                   value.name="Valor")

BAU_long <- melt(BAU,
                   id.vars=c("dia"),
                   measure.vars=c(2:5),
                   # Name of the destination column that will identify the original
                   # column that the measurement came from
                   variable.name="Variaveis",
                   value.name="Valor")

grupos <- rep(1:4, each=250)

grupos <- factor(grupos, levels = c(1,2,3,4), labels = c("casosNovos","casosAcum","mortesNovos", "mortesAcum"))

q200_long$grupos <- grupos
q150_long$grupos <- grupos
q100_long$grupos <- grupos
BAU_long$grupos <- grupos


cenarios_long <- BAU_long %>% 
  rbind(q100_long) %>% 
  rbind(q150_long) %>%
  rbind(q200_long)

cenarios_long <- cenarios_long[c(1,4,2,3)]

```

```{r, cenarios, echo = FALSE}

cenarios_long %>% 
  filter(grupos == "casosNovos") %>% 
  ggplot(aes(x=dia, y=Valor/1000, color=Variaveis))+
  geom_line() +
  labs(x="dia", y="Casos por dia (x1.000)", title="Cenários para casos novos por tempo de duração de quarentena", subtitle = "Cenários com 100, 150, 200 dias e bau (cenário base)") +
  facet_wrap(~Variaveis, ncol=2, scales = "free_y")

cenarios_long %>% 
  filter(grupos == "casosAcum") %>% 
  ggplot(aes(x=dia, y=Valor/1000000, color=Variaveis))+
  geom_line() +
  labs(x="dia", y="Casos Acumulados (milhões)", title="Cenários para casos acumulados por tempo de duração de quarentena", subtitle = "Cenários com 100, 150, 200 dias e bau (cenário base)")+
  facet_wrap(~Variaveis, ncol=2, scales = "free_y")

cenarios_long %>% 
  filter(grupos == "mortesNovos") %>% 
  ggplot(aes(x=dia, y=Valor/1000, color=Variaveis))+
  geom_line() +
  labs(x="dia", y="Óbitos por dia (x1.000)", title="Cenários para óbitos novos por tempo de duração de quarentena", subtitle = "Cenários com 100, 150, 200 dias e bau (cenário base)")+
  facet_wrap(~Variaveis, ncol=2, scales = "free_y")


cenarios_long %>% 
  filter(grupos == "mortesAcum") %>% 
  ggplot(aes(x=dia, y=Valor/100000, color=Variaveis))+
  geom_line() +
  labs(x="dia", y="Óbitos Acumulados (x100.000)", title="Cenários para óbitos acumulados por tempo de duração de quarentena", subtitle = "Cenários com 100, 150, 200 dias e bau (cenário base)")+
  facet_wrap(~Variaveis, ncol=2, scales = "free_y")


```


## Óbitos reais vs simulados

```{r, echo = FALSE}
# tabelas

ObitosNovos$dia <- 1:as.numeric(i)
ObitosAcum$dia <- 1:as.numeric(i)

ObitosNovos <- left_join(ObitosNovos, stellaObitosNovos, by = "dia")

colnames(ObitosNovos) <- c("data","real","dia","simulado")

ObitosNovos <- ObitosNovos[, c(3,1,2,4)]



ObitosAcum <- left_join(ObitosAcum, stellaObitosAcum, by = "dia")
colnames(ObitosAcum) <- c("data","real","dia","simulado") 

ObitosAcum <- ObitosAcum[, c(3,1,2,4)]

kable(tail(ObitosNovos, n = 10), caption="Obitos novos reais e simulados", digits = 0)

kable(tail(ObitosAcum, n = 10), caption="Obitos acumulados reais e simulados", digits = 0)

#Long Format Acumulados reais vs simulados

ObitosAcum_long <- ObitosAcum %>% 
  select(data, real, simulado) %>% 
  melt(
                id.vars=c("data"),
                measure.vars=c("real", "simulado"),
                # Name of the destination column that will identify the original
                # column that the measurement came from
                variable.name="cores",
                value.name="Casos")

ggplot(data=ObitosAcum_long, aes(x=data, y=Casos, color = cores)) +
  geom_line(size=1)+ theme_bw()+ theme(legend.position="bottom")+ 
  labs(y = "Obitos", x='Data', title = 'Brasil - óbitos acumulados reais vs simulados')+
  scale_x_date(date_labels = "%d/%m")

#Long format casos novos reais vs simulados

ObitosNovos_long <- ObitosNovos %>% 
  select(data, real, simulado) %>% 
  melt(
                id.vars=c("data"),
                measure.vars=c("real", "simulado"),
                # Name of the destination column that will identify the original
                # column that the measurement came from
                variable.name="cores",
                value.name="Casos")

ggplot(data=ObitosNovos_long, aes(x=data, y=Casos, color = cores)) +
  geom_line(size=1)+ theme_bw()+ theme(legend.position="bottom")+ 
  labs(y = "Óbitos por dia", x='Data', title = 'Brasil - óbitos novos reais vs simulados')+
  scale_x_date(date_labels = "%d/%m")


```


## Métricas de ajuste

### Ajuste dos casos acumulados, real vs simulado

```{r, echo = FALSE}
library(yardstick)
metrica <- BrAcum %>% 
  metrics(real,simulado) 

metrica$.estimator <- NULL
names(metrica) <- c("Métrica", "Índice")
knitr::kable(metrica, digits = 3, caption = "Ajuste dos casos acumulados, real vs simulado")
```


### Ajuste dos casos novos, real vs simulado
```{r, echo = FALSE}
metricaNovos <- BrNovos %>% 
  metrics(real,simulado)

metricaNovos$.estimator <- NULL
names(metricaNovos) <- c("Métrica", "Indice")
knitr::kable(metricaNovos, digits = 3, caption = "Ajuste dos casos novos, real vs simulado")
```


### Ajuste dos óbitos acumulados, real vs simulado

```{r, echo = FALSE}
#Para obitos acumulados
metricaObitosAcum <- ObitosAcum %>% 
  metrics(real,simulado) 

metricaObitosAcum$.estimator <- NULL
names(metricaObitosAcum) <- c("Métrica", "Índice")
knitr::kable(metricaObitosAcum, digits = 3, caption = "Ajuste dos óbitos acumulados, real vs simulado")
```


### Ajuste dos óbitos novos, real vs. simulado

```{r, echo = FALSE}

#para obitos novos
metricaObitosNovos <- ObitosNovos %>% 
  metrics(real,simulado) 

metricaObitosNovos$.estimator <- NULL
names(metricaObitosNovos) <- c("Métrica", "Índice")
knitr::kable(metricaObitosNovos, digits = 2, caption = "Ajuste dos óbitos novos, real vs simulado")

```


## 2. SC - Santa Catarina

```{r, echo = FALSE}
SC <- filter(COVID19, estado=='SC')

SC$estado <- NULL
SC$regiao <- NULL
```



```{r, echo=FALSE}
SC_long <- melt(SC,
                 # ID variables - all the variables to keep but not split apart on
                 id.vars=c("data"),
                 # The source columns
                 measure.vars=c("casosNovos", "casosAcumulados","obitosNovos","obitosAcumulados"),
                 # Name of the destination column that will identify the original
                 # column that the measurement came from
                 variable.name="Casos",
                 value.name="SC")

SC_long$data <- as.Date(SC_long$data, format = "%d/%m/%Y")

q <- ggplot(data=SC_long, aes(x=data, y=SC, color=Casos)) +
  geom_line(size=1)+ theme_bw()+ theme(legend.position="bottom")+ 
  labs(title = "Santa Catarina - casos novos e acumulados")+ labs(x='Dia')+
  scale_x_date(date_labels = "%d/%m")

q
```

### Valores por separado

```{r, echo = FALSE}
library(scales)
SC$data <- as.Date(SC$data, format = "%d/%m/%Y")

NovosSC <- ggplot(data=SC, aes(x=data, y=casosNovos)) +
  geom_line(size =1, color = "steelblue") + theme_bw() +
  labs(title = "Santa Catarina - casos novos")+ labs(x='Dia')+
  scale_x_date(date_labels = "%d/%m") +
  geom_vline(xintercept = as.numeric(SC$data[c(48,64,67,74,84,93)]), color = "red", linetype="dashed") +
  annotate("text", x = ymd("2020-03-17"), y = 300,label = "In Quarentena")+
  annotate("text", x = ymd("2020-04-02"), y = 300,label = "Const Civil")+
  annotate("text", x = ymd("2020-04-05"), y = 350,label = "Autonomos")+
  annotate("text", x = ymd("2020-04-22"), y = 300,label = "Shoppings")+
  annotate("text", x = ymd("2020-04-12"), y = 250,label = "Páscoa") +
  annotate("text", x = ymd("2020-05-01"), y = 250,label = "DiaTrabalhador")

AcumSC <- ggplot(data=SC, aes(x=data, y=casosAcumulados)) +
  geom_line(size=1, color = "steelblue") + theme_bw() +
  labs(title = "Santa Catarina - casos acumulados")+ labs(x='Dia')+
  scale_x_date(date_labels = "%d/%m") +
  geom_vline(xintercept = as.numeric(SC$data[c(48,64,67,74,84,93)]), color = "red", linetype="dashed") +  
  annotate("text", x = ymd("2020-03-17"), y = 1000,label = "In Quarentena")+
  annotate("text", x = ymd("2020-04-02"), y = 1500,label = "Const Civil")+
  annotate("text", x = ymd("2020-04-05"), y = 2000,label = "Autonomos")+
  annotate("text", x = ymd("2020-04-22"), y = 1500, label = "Shoppings")+
  annotate("text", x = ymd("2020-04-12"), y = 1000,label = "Páscoa")+
  annotate("text", x = ymd("2020-05-01"), y = 1000,label = "DiaTrabalhador")

NovosSC
AcumSC
```

```{r, echo = FALSE}
library(devtools)
#devtools::install_github(c("duncantl/XMLRPC", "duncantl/RWordPress"))
#devtools:::install_github("duncantl/XMLRPC")
library(RWordPress)
library(knitr)
#library(XMLRPC)
#library(XML)
#library(RCurl)
# Tell RWordPress how to set the user name, password, and URL for your WordPress site.

options(WordpressLogin = c(admin = 'Muriona@1'),
       WordpressURL = 'http://sinergia.ufsc.br/xmlrpc.php')

# Tell knitr to create the html code and upload it to your WordPress site

knit2wp('Covid19.Rmd', title = 'Covid-19 - Brasil - atualizado 10/05',  categories = c('SystemDynamics','Simulation'), mt_keywords = c('knitr', 'wordpress'), publish = TRUE)

```

