---
title: "Covid19 - Brasil"
author: "Mauricio Uriona Maldonado"
date: "`r format(Sys.time(), '%d %B, %Y')`"
output:
  html_document: 
    keep_md: true
---

```{r setup, include=FALSE}
knitr::opts_chunk$set(
	echo = FALSE,
	message = FALSE,
	warning = FALSE
)
```

## 1. Brasil - atualizado em "`r format(Sys.time(), '%d %B, %Y')`"

```{r echo=FALSE, message=FALSE, warning=FALSE}
library(reshape2)
library(ggplot2)
library(gridExtra) # for arranging plots
library(cowplot)
library(ggsci)
library(readxl)
library(RColorBrewer)
library(ggpmisc)
library(scales)
library(ggpubr)
library(Metrics)
library(readr)
library(dplyr)
library(knitr)
library(openxlsx)
library(tidyr)

#0. Importar dados do excel
COVID19 <- read_excel("~/Downloads/HIST_PAINEL_COVIDBR_23ago2020.xlsx")

COVID19$casosAcumulado <- as.numeric(COVID19$casosAcumulado)
COVID19$obitosAcumulado <- as.numeric(COVID19$obitosAcumulado)

library(visdat)
#vis_miss(COVID19, warn_large_data = FALSE)

Brasil <- COVID19 %>% 
  filter(regiao == "Brasil") %>% 
  mutate(casosNovos = casosAcumulado - lag(casosAcumulado, 1)) %>% 
  mutate(obitosNovos = obitosAcumulado - lag(obitosAcumulado)) %>% 
  replace_na(list(Recuperadosnovos = 0, emAcompanhamentoNovos = 0, casosNovos = 1, obitosNovos = 0))

Brasil <- Brasil[, 8:16]

Brasil$data <- as.Date(Brasil$data, format = "%Y-%m-%d")
Brasil$populacaoTCU2019 <- as.numeric(Brasil$populacaoTCU2019)
Brasil$semanaEpi <- as.numeric(Brasil$semanaEpi)

data <- seq(as.Date("2020-01-30"), by=1, len=27)
semanaEpi <- rep(5:9, each=7)
populacaoTCU2019 <- rep(210147125,27)
casosAcumulado <- rep(0,27)
obitosAcumulado <- rep(0,27)
Recuperadosnovos <- rep(0,27)
emAcompanhamentoNovos <- rep(0,27)
casosNovos <- rep(0,27)
obitosNovos <- rep(0,27)

semanaEpi <- semanaEpi[-c(32:35)]

semanaEpi <- semanaEpi[-c(1:4)]

semanaEpi <- as.numeric(semanaEpi)
populacaoTCU2019 <- as.numeric(populacaoTCU2019)

Brasil1 <- data.frame(data, semanaEpi, populacaoTCU2019, casosAcumulado, obitosAcumulado, Recuperadosnovos, emAcompanhamentoNovos, casosNovos, obitosNovos)

Brasil$Recuperadosnovos <- as.numeric(Brasil$Recuperadosnovos)
Brasil$emAcompanhamentoNovos <- as.numeric(Brasil$emAcompanhamentoNovos)

Brasil <- Brasil1 %>% 
  bind_rows(Brasil)

BrNovos <- Brasil %>% 
  select(data, casosNovos)

BrAcum <- Brasil %>% 
  select(data, casosAcumulado)

#Exportar para Stella
write.xlsx(
  BrNovos,
  "dados_BR.xlsx",
  sheetName = "Rdata",
  col.names = TRUE,
  row.names = FALSE,
  append = FALSE,
  showNA = TRUE,
  password = NULL
)


```


```{r, stella, echo = FALSE}
stella <- read_excel("stella_covid.xlsx", 
    sheet = "BAU")
colnames(stella) <- c("dia","BrNovos", "BrAcum", "ObitosNovos", "ObitosAcum")
```

Tabela resumo de casos por Estado, acumulados e normalizados (x100.000 hab.)

```{r, ibge, echo = FALSE}
#library(DT)
library(lubridate)

ibge <- read_excel("ibge.xls", 
    range = "A3:N30")

pop <- ibge %>% 
  select(1,7)
colnames(pop) <- c("estado","população")
pop$numero <- 1:27

############ para calcular quantos linhas cortar do df COVID19
datas <- today() - as.Date("2020-02-25")
unclass(datas)
datas <- as.numeric(datas)
##################################3


#######para calcular totais por estado
PorEstado_regiao <- COVID19[-c(1:datas),]


SC <- PorEstado_regiao %>% 
  filter(estado == "SC")

############ para calcular quantos linhas cortar do df SC
datas <- today() - as.Date("2020-02-25")
unclass(datas)
datas <- as.numeric(datas)
##################################3

SC <- SC[1:datas,] %>% 
  replace_na(list(municipio = "total_estado"))

PorEstado_regiao$casosAcumulado <- as.numeric(PorEstado_regiao$casosAcumulado)
PorEstado_regiao$obitosAcumulado <- as.numeric(PorEstado_regiao$obitosAcumulado)
PorEstado <- PorEstado_regiao %>% 
  group_by(estado) %>% 
  filter(data == today()-1) %>% 
  summarize(Total_casos = max(casosAcumulado),
            Total_obitos = max(obitosAcumulado))



#PorEstado_regiao$populacaoTCU2019 <- as.numeric(PorEstado_regiao$populacaoTCU2019)

#PorEstado <- PorEstado_regiao %>% 
#  group_by(estado) %>% 
#  filter(municipio == "total_estado") %>% 
#  summarize(acumulado = max(casosAcumulado))

PorEstado <- PorEstado %>% 
  mutate(estado1 = c("Acre","Alagoas","Amazonas","Amapá", "Bahia","Ceará","Distrito Federal","Espírito Santo","Goiás","Maranhão","Minas Gerais","Mato Grosso do Sul","Mato Grosso","Pará","Paraíba","Pernambuco","Piauí","Paraná","Rio de Janeiro","Rio Grande do Norte","Rondônia","Roraima","Rio Grande do Sul","Santa Catarina","Sergipe","São Paulo","Tocantins"))

PorEstado <- PorEstado %>% 
  left_join(pop, by = c("estado1"="estado"), suffix=c("_sigla",""))%>% 
  mutate(normalizado = Total_casos * 100000 / população)

PorEstado %>% 
  select(estado1, Total_casos, normalizado) %>% 
  arrange(desc(normalizado)) %>% 
  knitr::kable(caption="Resumo dos casos por Estado - normalizado por 100 mil habitantes", digits=1)


##############SC
PorEstado_regiao$Recuperadosnovos <- as.numeric(PorEstado_regiao$Recuperadosnovos)
PorEstado_regiao$emAcompanhamentoNovos <- as.numeric(PorEstado_regiao$emAcompanhamentoNovos)


SC <- SC %>% 
  mutate(casosNovos = casosAcumulado - lag(casosAcumulado)) %>% 
  mutate(obitosNovos = obitosAcumulado - lag(obitosAcumulado)) %>% 
  replace_na(list(casosNovos = 2, obitosNovos = 0))
  
######## Floripa e Blumenau

#floripa <- PorEstado_regiao %>% 
#  filter(estado == "SC") %>%  #municipio == "Florianópolis") %>% 
#  group_by(data) %>% 
#  summarize(casosAcumulados = sum(casosAcumulado),
#            obitosAcumulados = sum(obitosAcumulado),
#            Recuperadosnovos = sum(Recuperadosnovos),
#            emAcompanhamentoNovos = sum(emAcompanhamentoNovos))

#floripa <- floripa %>% 
#  mutate(casosNovos = casosAcumulados - lag(casosAcumulados)) %>% 
#  mutate(obitosNovos = obitosAcumulados - lag(obitosAcumulados)) %>% 
#  replace_na(list(casosNovos = 30, obitosNovos = 0))

#blumenau <- PorEstado_regiao %>% 
#  filter(estado == "SC", municipio == "Blumenau") %>% 
#  group_by(data) %>% 
#  summarize(casosAcumulados = sum(casosAcumulado),
#            obitosAcumulados = sum(obitosAcumulado),
#            Recuperadosnovos = sum(Recuperadosnovos),
#            emAcompanhamentoNovos = sum(emAcompanhamentoNovos))

#blumenau <- blumenau %>% 
#  mutate(casosNovos = casosAcumulados - lag(casosAcumulados)) %>% 
#  mutate(obitosNovos = obitosAcumulados - lag(obitosAcumulados)) %>% 
#  replace_na(list(casosNovos = 12, obitosNovos = 0))



```


## Casos reais vs casos simulados

```{r echo=FALSE, results='asis'}
library(dplyr)

stellaNovos <- stella %>% select(dia, BrNovos)
stellaAcum <- stella %>% select(dia, BrAcum)
stellaObitosNovos <- stella %>% 
  select(dia, ObitosNovos)
stellaObitosAcum <- stella %>% 
  select(dia, ObitosAcum)


# tabelas
i <- BrNovos %>% 
  select(data) %>% 
  summarise(count = n())

BrNovos$dia <- 1:as.numeric(i)
BrAcum$dia <- 1:as.numeric(i)

BrNovos <- left_join(BrNovos, stellaNovos, by = "dia")

colnames(BrNovos) <- c("data","real","dia","simulado")

BrNovos <- BrNovos[, c(3,1,2,4)]



BrAcum <- left_join(BrAcum, stellaAcum, by = "dia")
colnames(BrAcum) <- c("data","real","dia","simulado") 

BrAcum <- BrAcum[, c(3,1,2,4)]

kable(tail(BrNovos, n = 10), caption="Casos novos reais e simulados", digits = 0)

kable(tail(BrAcum, n = 10), caption="Casos acumulados reais e simulados", digits = 0)

#Long Format Acumulados reais vs simulados

Acum_long <- BrAcum %>% 
  select(data, real, simulado) %>% 
  melt(
                id.vars=c("data"),
                measure.vars=c("real", "simulado"),
                # Name of the destination column that will identify the original
                # column that the measurement came from
                variable.name="cores",
                value.name="Casos")

ggplot(data=Acum_long, aes(x=data, y=Casos, color = cores)) +
  geom_line(size=1)+ theme_bw()+ theme(legend.position="bottom")+ 
  labs(y = "Casos", x='Data', title = 'Brasil - casos acumulados reais vs simulados')+
  scale_x_date(date_labels = "%d/%m")

#Long format casos novos reais vs simulados

Novos_long <- BrNovos %>% 
  select(data, real, simulado) %>% 
  melt(
                id.vars=c("data"),
                measure.vars=c("real", "simulado"),
                # Name of the destination column that will identify the original
                # column that the measurement came from
                variable.name="cores",
                value.name="Casos")

ggplot(data=Novos_long, aes(x=data, y=Casos, color = cores)) +
  geom_line(size=1)+ theme_bw()+ theme(legend.position="bottom")+ 
  labs(y = "Casos por dia", x='Data', title = 'Brasil - casos novos reais vs simulados')+
  scale_x_date(date_labels = "%d/%m")

```

Com base nestes resultados, chegaremos aos 200.000 casos no dia:

```{r, echo = FALSE}

stellaAcum %>% 
  filter(BrAcum > 190000, BrAcum < 200000) %>% 
  kable(digits = 0)

```

Ou seja, no dia:

```{r, echo = FALSE}
kable(BrAcum[90,2] + 18)
```

Similarmente, chegaremos aos 400.000 casos no dia:

```{r, echo = FALSE}
stellaAcum %>% 
  filter(BrAcum > 390000, BrAcum < 400000) %>% 
  kable(digits = 0)

kable(BrAcum[90,2] + 32)

```

Similarmente, chegaremos aos 800.000 casos no dia:

```{r, echo = FALSE}
stellaAcum %>% 
  filter(BrAcum > 790000, BrAcum < 800000) %>% 
  kable(digits = 0)

kable(BrAcum[90,2] + 50)

```

Chegaremos aos 1.600.000 casos no dia:

```{r, echo = FALSE}
stellaAcum %>% 
  filter(BrAcum > 1580000, BrAcum < 1620000) %>% 
  kable(digits = 0)

kable(BrAcum[90,2] + 74)

```


Chegaremos aos 3.200.000 casos no dia:

```{r, echo = FALSE}
stellaAcum %>% 
  filter(BrAcum > 3190000, BrAcum < 3220000) %>% 
  kable(digits = 0)

(BrAcum[90,2] + 105)

```

## Projeção

```{r, echo = FALSE}
library(tidyquant)

hoje <- BrNovos[as.numeric(i),1]

## Projeção até 8 de Maio (dia 250)
gg <- ggplot(data=stella, aes(x=dia, y=BrAcum/1000000), color="sim") +
    geom_rect(xmin = 0,
              xmax = as.numeric(i),
              ymin = 0, ymax = 7,
              fill = "#e5eeed", alpha = 1) +
    annotate("text", x = 50, y = 3.5,
             color = palette_light()[[1]], label = "Histórico") +
    annotate("text", x = 200, y = 3.5,
             color = palette_light()[[1]], label = "Projeção") +
    annotate("text", x = 100, y = 1.5,
             color = palette_light()[[1]], label = "08/Mai") +
    annotate("text", x = 150, y = 1.5,
             color = palette_light()[[1]], label = "27/Jun") +
    annotate("text", x = 200, y = 1.5,
             color = palette_light()[[1]], label = "16/Ago") +
    annotate("text", x = 250, y = 1.5,
             color = palette_light()[[1]], label = "05/Out") +
  geom_line(size=1, color = "blue")+ theme_bw()+ 
  labs(y = "Casos - milhões", x='Dia', title = "Brasil - Casos Acumulados - Projeção até 5-Out-2020 - dia 250") +
  geom_vline(xintercept = 100, color = "red", linetype="dashed") +
  geom_vline(xintercept = 150, color = "red", linetype="dashed") +  
  geom_vline(xintercept = 200, color = "red", linetype="dashed") +
  geom_vline(xintercept = 250, color = "red", linetype="dashed")

gg + geom_point(data=BrAcum, aes(x=dia, y=real/1000000, color = "hist"), alpha=0.5)

## Projeção até 27 de Junho - dia 150
gg <- ggplot(data=stella[1:150,], aes(x=dia, y=BrAcum/100000, color = "sim")) +
  geom_rect(xmin = 0,
              xmax = as.numeric(i),
              ymin = 0, ymax = 18,
              fill = "#e5eeed", alpha = 1) +  
  annotate("text", x = 50, y = 4.5,
             color = "#000000", label = "Histórico") +
  annotate("text", x = 100, y = 4.5,
             color = "#000000", label = "8/Mai") +
  geom_line(size=1)+ theme_bw()+  
  labs(y = "Casos - x 100.000", x='dia', title = 'Brasil - Casos Acumulados - Projeção até 27-Jun-2020 - dia 150') +
  geom_vline(xintercept = 100, color = "red", linetype="dashed")

gg + geom_point(data=BrAcum, aes(x=dia, y=real/100000, color = "hist"), alpha=1)

## Projeção até 8 de Maio (dia 100)
gg <- ggplot(data=stella[1:100,], aes(x=dia, y=BrAcum/1000, color = "sim")) +
  geom_rect(xmin = 0,
              xmax = as.numeric(i),
              ymin = 0, ymax = 200,
              fill = "#e5eeed", alpha = 1) +  
  annotate("text", x = 50, y = 100,
             color = palette_light()[[1]], label = "Histórico") +
  geom_line(size=1)+ theme_bw()+  
  labs(y = "Casos - milhares", x='dia', title = 'Brasil - Casos Acumulados - Projeção até 8-Mai-2020 - dia 100') +
  geom_vline(xintercept = 90, color = "red", linetype="dashed")

gg + geom_point(data=BrAcum[1:100,], aes(x=dia, y=real/1000, color = "hist"), alpha=0.8)

```



```{r include=FALSE}

#0. Importar dados do excel

#q200 <- read_excel("stella_covid.xlsx", 
#                      sheet = "Q200")

#q150 <- read_excel("stella_covid.xlsx", 
#                 sheet = "Q150")


#q100 <- read_excel("stella_covid.xlsx", 
#                 sheet = "Q100")

#colnames(q200) <- c("dia","finfetados_200","casos_200","fmortes_200","mortes_200")
#colnames(q150) <- c("dia","finfetados_150","casos_150","fmortes_150","mortes_150")
#colnames(q100) <- c("dia","finfetados_100","casos_100","fmortes_100","mortes_100")


#BAU <- stella
#colnames(BAU) <- c("dia","finfetados_bau","casos_bau","fmortes_bau","mortes_bau")

#colnames(cenarios) <- c("dia","finfetados","casos","fmortes","mortes")


#2. Converter a formato longo

#q200_long <- melt(q200,
#                   id.vars=c("dia"),
#                   measure.vars=c(2:5),
#                   # Name of the destination column that will identify the original
#                   # column that the measurement came from
#                   variable.name="Variaveis",
#                   value.name="Valor")

#q150_long <- melt(q150,
#                   id.vars=c("dia"),
 #                  measure.vars=c(2:5),
#                   # Name of the destination column that will identify the original
#                   # column that the measurement came from
#                   variable.name="Variaveis",
#                   value.name="Valor")

#q100_long <- melt(q100,
#                   id.vars=c("dia"),
#                   measure.vars=c(2:5),
                   # Name of the destination column that will identify the original
                   # column that the measurement came from
 #                  variable.name="Variaveis",
#                   value.name="Valor")

#BAU_long <- melt(BAU,
#                   id.vars=c("dia"),
#                   measure.vars=c(2:5),
                   # Name of the destination column that will identify the original
                   # column that the measurement came from
#                   variable.name="Variaveis",
#                   value.name="Valor")

#grupos <- rep(1:4, each=250)

#grupos <- factor(grupos, levels = c(1,2,3,4), labels = c("casosNovos","casosAcum","mortesNovos", "mortesAcum"))

#q200_long$grupos <- grupos
#q150_long$grupos <- grupos
#q100_long$grupos <- grupos
#BAU_long$grupos <- grupos


#cenarios_long <- BAU_long %>% 
#  rbind(q100_long) %>% 
#  rbind(q150_long) %>%
#  rbind(q200_long)

#cenarios_long <- cenarios_long[c(1,4,2,3)]

```

```{r cenarios, echo=FALSE, include=FALSE}

#cenarios_long %>% 
#  filter(grupos == "casosNovos") %>% 
#  ggplot(aes(x=dia, y=Valor/1000, color=Variaveis))+
#  geom_line() +
#  labs(x="dia", y="Casos por dia (x1.000)", title="Cenários para casos novos por tempo de duração de quarentena", subtitle = "Cenários com 100, 150, 200 dias e bau (cenário base)") +
#  facet_wrap(~Variaveis, ncol=2, scales = "free_y")+
#  scale_color_hue(labels= c("bau","100","150","200"))+ 
#  labs(color='Quarentena') 

#cenarios_long %>% 
#  filter(grupos == "casosAcum") %>% 
#  ggplot(aes(x=dia, y=Valor/1000000, color=Variaveis))+
#  geom_line() +
#  labs(x="dia", y="Casos Acumulados (milhões)", title="Cenários para casos acumulados por tempo de duração de quarentena", subtitle = "Cenários com 100, 150, 200 dias e bau (cenário base)")+
#  facet_wrap(~Variaveis, ncol=2, scales = "free_y")+
#  scale_color_hue(labels= c("bau","100","150","200"))+ 
#  labs(color='Quarentena') 

#cenarios_long %>% 
#  filter(grupos == "mortesNovos") %>% 
#  ggplot(aes(x=dia, y=Valor/1000, color=Variaveis))+
#  geom_line() +
#  labs(x="dia", y="Óbitos por dia (x1.000)", title="Cenários para óbitos novos por tempo de duração de quarentena", subtitle = "Cenários com 100, 150, 200 dias e bau (cenário base)")+
#  facet_wrap(~Variaveis, ncol=2, scales = "free_y")+
#  scale_color_hue(labels= c("bau","100","150","200"))+ 
#  labs(color='Quarentena') 


#cenarios_long %>% 
#  filter(grupos == "mortesAcum") %>% 
#  ggplot(aes(x=dia, y=Valor/100000, color=Variaveis))+
#  geom_line() +
#  labs(x="dia", y="Óbitos Acumulados (x100.000)", title="Cenários para óbitos acumulados por tempo de duração de quarentena", subtitle = "Cenários com 100, 150, 200 dias e bau (cenário base)")+
#  facet_wrap(~Variaveis, ncol=2, scales = "free_y") +
#  scale_color_hue(labels= c("bau","100","150","200")) + 
#  labs(color='Quarentena') 


```


## Óbitos reais vs simulados

```{r, echo = FALSE}
# tabelas

ObitosNovos <- Brasil %>% 
  select(data, obitosNovos)

ObitosAcum <- Brasil %>% 
  select(data, obitosAcumulado)

ObitosNovos$dia <- 1:as.numeric(i)
ObitosAcum$dia <- 1:as.numeric(i)

ObitosNovos <- left_join(ObitosNovos, stellaObitosNovos, by = "dia")

colnames(ObitosNovos) <- c("data","real","dia","simulado")

ObitosNovos <- ObitosNovos[, c(3,1,2,4)]



ObitosAcum <- left_join(ObitosAcum, stellaObitosAcum, by = "dia")
colnames(ObitosAcum) <- c("data","real","dia","simulado") 

ObitosAcum <- ObitosAcum[, c(3,1,2,4)]

kable(tail(ObitosNovos, n = 10), caption="Obitos novos reais e simulados", digits = 0)

kable(tail(ObitosAcum, n = 10), caption="Obitos acumulados reais e simulados", digits = 0)

#Long Format Acumulados reais vs simulados

ObitosAcum_long <- ObitosAcum %>% 
  select(data, real, simulado) %>% 
  melt(
                id.vars=c("data"),
                measure.vars=c("real", "simulado"),
                # Name of the destination column that will identify the original
                # column that the measurement came from
                variable.name="cores",
                value.name="Casos")

ggplot(data=ObitosAcum_long, aes(x=data, y=Casos, color = cores)) +
  geom_line(size=1)+ theme_bw()+ theme(legend.position="bottom")+ 
  labs(y = "Obitos", x='Data', title = 'Brasil - óbitos acumulados reais vs simulados')+
  scale_x_date(date_labels = "%d/%m")

#Long format casos novos reais vs simulados

ObitosNovos_long <- ObitosNovos %>% 
  select(data, real, simulado) %>% 
  melt(
                id.vars=c("data"),
                measure.vars=c("real", "simulado"),
                # Name of the destination column that will identify the original
                # column that the measurement came from
                variable.name="cores",
                value.name="Casos")

ggplot(data=ObitosNovos_long, aes(x=data, y=Casos, color = cores)) +
  geom_line(size=1)+ theme_bw()+ theme(legend.position="bottom")+ 
  labs(y = "Óbitos por dia", x='Data', title = 'Brasil - óbitos novos reais vs simulados')+
  scale_x_date(date_labels = "%d/%m")


write_function <- function(data, sheetname) {
  write.xlsx(
  data,
  "dados_BR.xlsx",
  sheetName = sheetname,
  col.names = TRUE,
  row.names = FALSE,
  append = FALSE,
  showNA = TRUE,
  password = NULL
)
  
}


#ObitosNovos %>% 
#  select(dia,data,real) %>% 
#  write_function("Obitos")

```

## Recuperados

```{r recuperados, echo = FALSE}

RecuperadosNovos <- Brasil %>% 
  select(data, Recuperadosnovos)

write_function(RecuperadosNovos, "Recuperados")

RecuperadosNovos %>% 
  filter(data > "2020-04-01") %>% 
  ggplot(aes(data, Recuperadosnovos/1000))+
  geom_line(size=1, color = "#ee5162")+
  labs(title="Total de Recuperados (em milhares)")+
  scale_x_date(date_labels = "%d/%m")+
  theme(axis.title.y = element_blank(),
        axis.title.x = element_blank())

```



## Métricas de ajuste

### Ajuste dos casos acumulados, real vs simulado

```{r, echo = FALSE}
library(yardstick)
metrica <- BrAcum %>% 
  metrics(real,simulado) 

metrica$.estimator <- NULL
names(metrica) <- c("Métrica", "Índice")
knitr::kable(metrica, digits = 1, caption = "Ajuste dos casos acumulados, real vs simulado")
```


### Ajuste dos casos novos, real vs simulado
```{r, echo = FALSE}
metricaNovos <- BrNovos %>% 
  metrics(real,simulado)

metricaNovos$.estimator <- NULL
names(metricaNovos) <- c("Métrica", "Indice")
knitr::kable(metricaNovos, digits = 1, caption = "Ajuste dos casos novos, real vs simulado")
```


### Ajuste dos óbitos acumulados, real vs simulado

```{r, echo = FALSE}
#Para obitos acumulados
metricaObitosAcum <- ObitosAcum %>% 
  metrics(real,simulado) 

metricaObitosAcum$.estimator <- NULL
names(metricaObitosAcum) <- c("Métrica", "Índice")
knitr::kable(metricaObitosAcum, digits = 2, caption = "Ajuste dos óbitos acumulados, real vs simulado")
```


### Ajuste dos óbitos novos, real vs. simulado

```{r, echo = FALSE}

#para obitos novos
metricaObitosNovos <- ObitosNovos %>% 
  metrics(real,simulado) 

metricaObitosNovos$.estimator <- NULL
names(metricaObitosNovos) <- c("Métrica", "Índice")
knitr::kable(metricaObitosNovos, digits = 2, caption = "Ajuste dos óbitos novos, real vs simulado")

```


## 2. SC - Santa Catarina

```{r, echo = FALSE}

SC$data <- as.Date(SC$data, format = c("%Y-%m-%d"))
#floripa$data <- as.Date(floripa$data, format = c("%Y-%m-%d"))
#blumenau$data <- as.Date(blumenau$data, format = c("%Y-%m-%d"))

#######aumentar o numero de dias anteriores

SC <- SC %>% 
  select(data, casosAcumulado, obitosAcumulado, casosNovos, obitosNovos)

SC$casosNovos <- as.numeric(SC$casosNovos)
SC$obitosNovos <- as.numeric(SC$obitosNovos)

data <- seq(as.Date("2020-01-30"), by=1, len=43)
casosAcumulado <- rep(0,43)
obitosAcumulado <- rep(0,43)
casosNovos <- rep(0,43)
obitosNovos <- rep(0,43)

SC_long <- data.frame(data, casosAcumulado, obitosAcumulado, casosNovos, obitosNovos)

SC <- SC_long %>% 
  bind_rows(SC)

```



```{r, echo=FALSE}
SC_long <- melt(SC,
                 # ID variables - all the variables to keep but not split apart on
                 id.vars=c("data"),
                 # The source columns
                 measure.vars=c("casosNovos", "casosAcumulado","obitosNovos","obitosAcumulado"),
                 # Name of the destination column that will identify the original
                 # column that the measurement came from
                 variable.name="Casos",
                 value.name="SC")

SC_long$data <- as.Date(SC_long$data, format = "%d/%m/%Y")

q <- ggplot(data=SC_long, aes(x=data, y=SC, color=Casos)) +
  geom_line(size=1)+ theme(legend.position="bottom")+ 
  labs(title = "Santa Catarina")+ labs(x='Dia')+
  scale_x_date(date_labels = "%d/%m") +
  facet_wrap(~Casos, scales = "free_y")

q
```

### Valores por separado

```{r, echo = FALSE}
library(scales)
SC$data <- as.Date(SC$data, format = "%d/%m/%Y")

NovosSC <- ggplot(data=SC, aes(x=data, y=casosNovos)) +
  geom_line(size =1, color = "steelblue") + theme_bw() +
  labs(title = "Santa Catarina - casos novos")+ labs(x='Dia')+
  scale_x_date(date_labels = "%d/%m") +
  geom_vline(xintercept = as.numeric(SC$data[c(48,64,67,74,84,93,102)]), color = "red", linetype="dashed") +
  annotate("text", x = ymd("2020-03-17"), y = 300,label = "In Quarentena")+
  annotate("text", x = ymd("2020-04-02"), y = 300,label = "Const Civil")+
  annotate("text", x = ymd("2020-04-05"), y = 350,label = "Autonomos")+
  annotate("text", x = ymd("2020-04-22"), y = 300,label = "Shoppings")+
  annotate("text", x = ymd("2020-04-12"), y = 250,label = "Páscoa") +
  annotate("text", x = ymd("2020-05-01"), y = 250,label = "DiaTrabalhador")+
  annotate("text", x = ymd("2020-05-10"), y = 500,label = "Dia_das_Mães")

AcumSC <- ggplot(data=SC, aes(x=data, y=casosAcumulado)) +
  geom_line(size=1, color = "steelblue") + theme_bw() +
  labs(title = "Santa Catarina - casos acumulados")+ labs(x='Dia')+
  scale_x_date(date_labels = "%d/%m") +
  geom_vline(xintercept = as.numeric(SC$data[c(48,64,67,74,84,93,102)]), color = "red", linetype="dashed") +  
  annotate("text", x = ymd("2020-03-17"), y = 1000,label = "In Quarentena")+
  annotate("text", x = ymd("2020-04-02"), y = 1500,label = "Const Civil")+
  annotate("text", x = ymd("2020-04-05"), y = 2000,label = "Autonomos")+
  annotate("text", x = ymd("2020-04-22"), y = 1500, label = "Shoppings")+
  annotate("text", x = ymd("2020-04-12"), y = 1000,label = "Páscoa")+
  annotate("text", x = ymd("2020-05-01"), y = 1000,label = "DiaTrabalhador")+
  annotate("text", x = ymd("2020-05-10"), y = 2000,label = "Dia_das_Mães")

NovosSC
AcumSC
```



```{r, florianopolis, echo = FALSE}

#######aumentar o numero de dias anteriores

#data <- seq(as.Date("2020-01-30"), by=1, len=58)
#casosAcumulados <- rep(0,58)
#obitosAcumulados <- rep(0,58)
#casosNovos <- rep(0,58)
#obitosNovos <- rep(0,58)

#floripa_long <- data.frame(data, casosAcumulados, obitosAcumulados, casosNovos, obitosNovos)

#floripa <- floripa_long %>% 
#  bind_rows(floripa)

#blumenau <- floripa_long %>% 
#  bind_rows(blumenau)

#floripa_long <- melt(floripa,
                 # ID variables - all the variables to keep but not split apart on
#                 id.vars=c("data"),
                 # The source columns
 #                measure.vars=c("casosNovos", "casosAcumulados","obitosNovos","obitosAcumulados"),
                 # Name of the destination column that will identify the original
                 # column that the measurement came from
#                 variable.name="Casos",
#                 value.name="SC")

#floripa_long$data <- as.Date(floripa_long$data, format = "%d/%m/%Y")

#ggplot(data=floripa_long, aes(x=data, y=SC, color=Casos)) +
#  geom_line(size=1)+ theme(legend.position="bottom")+ 
#  labs(title = "Florianópolis")+ labs(x='Dia')+
#  scale_x_date(date_labels = "%d/%m") +
#  facet_wrap(~Casos, scales = "free_y")
#### Blumenau
#blumenau_long <- melt(blumenau,
                 # ID variables - all the variables to keep but not split apart on
 #                id.vars=c("data"),
                 # The source columns
#                 measure.vars=c("casosNovos", "casosAcumulados","obitosNovos","obitosAcumulados"),
                 # Name of the destination column that will identify the original
                 # column that the measurement came from
#                 variable.name="Casos",
#                 value.name="SC")

#blumenau_long$data <- as.Date(blumenau_long$data, format = "%d/%m/%Y")

#ggplot(data=blumenau_long, aes(x=data, y=SC, color=Casos)) +
#  geom_line(size=1)+ theme(legend.position="bottom")+ 
#  labs(title = "Blumenau")+ labs(x='Dia')+
#  scale_x_date(date_labels = "%d/%m") +
#  facet_wrap(~Casos, scales = "free_y")

```


```{r, echo = FALSE}
library(devtools)
#devtools::install_github(c("duncantl/XMLRPC", "duncantl/RWordPress"))
#devtools:::install_github("duncantl/XMLRPC")
library(RWordPress)
library(knitr)
library(XMLRPC)
library(XML)
library(RCurl)
# Tell RWordPress how to set the user name, password, and URL for your WordPress site.

#options(WordpressLogin = c(admin = 'Muriona@1'),
#       WordpressURL = 'http://sinergia.ufsc.br/xmlrpc.php')

# Tell knitr to create the html code and upload it to your WordPress site

#knit2wp('Covid19-2.Rmd', title = 'Covid-19 - Brasil - atualizado 23/08',  categories = c('SystemDynamics','Simulation'), mt_keywords = c('knitr', 'wordpress'), publish = FALSE)

```

